臺灣基隆地方法院刑事判決　　　　　　　 96年度易字第628號
公　訴　人　臺灣基隆方法院檢察署檢察官
被　　　告　戊○○
　　　　　　丁○○
上列被告因竊盜等案件，經檢察官提起公訴（96年度偵字第4883
號）及追加起訴（96年度偵字第5077號），被告為有罪之陳述，
本院裁定以簡式審判程序進行審理，並判決如下：
    主  文
戊○○犯如附表罪名欄所示之罪，累犯，各處如附表科刑欄所示
之刑，其中附表編號一、二並減刑如減刑欄所示，應執行有期徒
刑貳年。
丁○○犯如附表編號三、四罪名欄所示之罪，累犯，各處如附表
編號三、四科刑欄所示之刑；又牙保贓物，累犯，處有期徒刑肆
月，減為有期徒刑貳月，應執行有期徒刑壹年肆月。
    事  實
一、緣丁○○、戊○○為兄弟，戊○○前因竊盜案件，經臺灣臺
    北地方法院判處有期徒刑7 月，於民國90年2 月19日執行完
    畢。又因竊盜案件，經臺灣士林地方法院判處有期徒刑8 月
    ，並經臺灣高等法院駁回上訴而告確定；另因竊盜案件，經
    臺灣士林地方法院判處有期徒刑1 年4 月，刑前強制工作3
    年確定。上開二案嗣經定應執行刑為有期徒刑1 年10月，刑
    前強制工作3 年，徒刑部分於95年5 月16日縮短刑期執行完
    畢。丁○○前因竊盜案件，經臺灣臺北地方法院判處有期徒
    刑7 月確定，於90年1 月22日執行完畢。再因竊盜案件，經
    臺灣板橋地方法院判處有期徒刑10月確定，於91年12月18日
    執行完畢。
二、戊○○意圖為自己不法之所有，於如附表編號一、二所示之
    時間、地點，以附表所示之方法，行竊附表所示之財物。戊
    ○○另與丁○○共同基於意圖為自己不法所有之犯意聯絡，
    於如附表編號三、四所示之時間、地點，以附表所示之方法
    ，行竊附表所示之財物。
三、又丁○○於95年9 月24日上午11時許，在臺北市○○路721
    巷臨10號住處，明知其胞弟戊○○委託出售之金牌四面（係
    戊○○如附表編號一所示竊盜犯行所得之贓物）係屬來路不
    明之贓物，竟仍同意居間介紹交易，並與戊○○共同持上開
    贓物前往基隆市○○路30號「乾龍珠寶」店，由丁○○居間
    牙保出售得款新臺幣（下同）42,380元得逞，戊○○並朋分
    10,000元予丁○○花用。
四、案經基隆市警察局第二分局報告臺灣基隆地方法院檢察署檢
    察官暨自動檢舉偵查起訴及追加起訴。
    理  由
壹、程序事項與證據能力
一、按「有左列情形之一者，為相牽連之案件：一一人犯數罪者
    。二數人共犯一罪或數罪者。三數人同時在同一處所各別犯
    罪者。四犯與本罪有關係之藏匿人犯、湮滅證據、偽證、贓
    物各罪者」，刑事訴訟法第7 條定有明文。又於第一審辯論
    終結前，得就與本案相牽連之犯罪或本罪之誣告罪，追加起
    訴，同法第265 條第1 項亦載之甚詳。茲檢察官就被告丁○
    ○另犯牙保贓物罪（一人犯數罪），於辯論終結前，具狀向
    本院追加起訴，於法尚無不合。
二、又本案被告戊○○、丁○○所犯者非為死刑、無期徒刑、最
    輕本刑為3 年以上有期徒刑之罪或高等法院管轄第一審案件
    ，其於準備程序進行中，先就被訴事實為有罪之陳述，經告
    知其簡式審判程序之旨，並聽取公訴人、被告之意見後，本
    院業已依刑事訴訟法第273 條之1 第1 項之規定，裁定獨任
    以簡式審判程序進行本案之審理。
三、被告以外之人於審判外之言詞或書面陳述，除法律有規定者
    外，不得作為證據，刑事訴訟法第159 條第1 項固有明文。
    惟被告以外之人於審判外之陳述，經當事人於審判程序同意
    作為證據，法院審酌該言詞陳述或書面陳述作成時之情況，
    認為適當者，亦得為證據；當事人、代理人或辯護人於法院
    調查證據時，知有上開刑事訴訟法第159 條第1 項不得為證
    據之情形，而未於言詞辯論終結前聲明異議者，視為有前項
    之同意，刑事訴訟法第159 條之5 亦有明文。查起訴書、追
    加起訴書所示被害人之警詢陳述，經本院於審判程序提示予
    被告，並告以內容要旨，被告均表示無意見，且未聲明異議
    ，本院審酌相關言詞陳述作成時之情況，認為適當，依前揭
    法條意旨，均得援為本案證據。
貳、實體事項
一、前揭事實欄二所示之竊盜犯行，業據被告戊○○、丁○○於
    本院審理時均坦承不諱，並有如附表證據一覽欄所示之證據
    為證；另事實欄三所示之牙保贓物犯行，亦經被告丁○○於
    本院審理時供承在卷，核與被告戊○○於偵查中之結證情節
    相符，並有卷附乾龍珠寶金飾買入登記簿影本可稽，以上足
    認被告戊○○、丁○○之自白與事實相符，應可採信。綜上
    所陳，本案事證明確，應依法論科。
二、論罪科刑
    (一)按刑法之收受贓物罪，係指無償取得贓物即受贈之情形
        而言，倘係介紹贓物買賣或其他交易，則為牙保贓物；
        又所謂牙保即居間介紹之意，至其有償抑無償，直接或
        間接，皆與罪之成立無涉，故介紹典質，搬運、互易者
        亦屬之。
    (二)核被告戊○○、丁○○所為，被告戊○○如附表編號一
        、二所示犯行分別係犯刑法第321 條第1 項第1 款於夜
        間侵入住宅竊盜罪、同條項第1 款、第2 款、第3 款攜
        帶兇器，毀壞安全設備，於夜間侵入住宅竊盜罪；被告
        戊○○、丁○○如附表編號三、四所示犯行分別係犯刑
        法第321 條第1 項第2 款、第3 款攜帶兇器，毀壞安全
        設備竊盜罪、同條項第1 款、第2 款、第3 款攜帶兇器
        ，毀壞門扇，於夜間侵入住宅竊盜罪。另被告丁○○如
        事實欄三所示之犯行，則係犯刑法第349 條第2 項之牙
        保贓物罪。公訴意旨就附表編號四有關被告持木棍破壞
        鐵門之行為，雖漏未論以刑法第321 條第1 項第2 款之
        毀壞門扇加重要件，然此僅屬同法條之不同加重條件，
        且業經檢察官記載於起訴書之犯罪事實附表，本院依法
        得予審理，尚無起訴效力擴張或變更起訴法條之問題，
        附此敘明。
    (三)被告戊○○、丁○○就附表編號三、四所示之犯行間，
        有犯意聯絡及行為分擔，應論以共同正犯。又被告所犯
        各次竊盜、贓物之犯行，犯意各別，行為互異，應予分
        論併罰。被告前均曾受如事實欄所載有期徒刑之執行，
        此有臺灣高等法院被告前案紀錄表附卷可考，其於有期
        徒刑之執行完畢後，5 年以內故意再犯本件有期徒刑以
        上之罪，均為累犯，應加重其刑。
    (四)本院審酌被告均值壯年，不思憑藉己力循正當管道獲取
        財物，竟一再行竊並變賣贓物獲利，法治觀念明顯偏差
        ，且嚴重危害社會秩序，併慮其犯罪手法、所得利益以
        及犯後坦承之態度等一切情狀，分別量處如附表科刑欄
        暨主文所示之刑。
三、減刑及定執行刑部分
    按犯罪在中華民國96年4 月24日以前者，除本條例另有規定
    外，依下列規定減刑：一死刑減為無期徒刑；二無期徒刑減
    為有期徒刑20年；三有期徒刑、拘役或罰金，減其刑期或金
    額二分之一。依本條例應減刑之罪，未經判決確定者，於裁
    判時，減其宣告刑。依前項規定裁判時，應於判決主文同時
    諭知其宣告刑及減得之刑。又裁判確定前犯數罪，有應減刑
    與不應減刑者，就應減刑之罪，依第2條 、第4 條、第6 條
    至第8 條及前條規定減刑後，與不應減刑之罪之宣告刑，適
    用刑法第51條定其應執行之刑，96年7 月16日施行之中華民
    國96年罪犯減刑條例第2 條第1 項、第7 條、第11條分別定
    有明文。本案被告戊○○如附表編號一、二所示竊盜犯行，
    以及被告丁○○所犯之牙保贓物犯行，因犯罪時間均在96年
    4 月24日之前，且經本院宣告有期徒刑10月、1 年、4 月，
    合於前揭減刑條件，應各減為有期徒刑5 月、6 月、2 月，
    並分別與其餘不應減刑之罪定其應執刑如主文所示。
據上論斷，應依刑事訴訟法第265 條第1 項、第273 條之1 第1
項、第299 條第1 項前段，刑法第28條、第321 條第1 項第1 款
、第2 款、第3 款、第349 條第2 項、第47條第1 項、第51條第
5款 ，刑法施行法第1 條之1 ，中華民國96年罪犯減刑條例第2
條第1 項第3 款、第7 條、第11條，判決如主文。
本案經檢察官甲○○到庭執行職務。
中　　華　　民　　國　　96　　年　　11　　月　　14　　日
                  刑事第二庭法  官  楊皓清
以上正本證明與原本無異。
如不服本判決應於收受本判決後10日內向本院提出上訴書狀，其
未敘述上訴理由者，並得於提起上訴後10日內向本院補提理由書
狀（均須按他造當事人之人數附繕本。）「切勿逕送上級法院」
中　　華　　民　　國　　96　　年　　11　　月　　14　　日
                            書記官  盧鏡合
附錄論罪法條：
刑法第321 條
犯竊盜罪而有左列情形之一者，處6 月以上、5 年以下有期徒刑
：
一  於夜間侵入住宅或有人居住之建築物、船艦或隱匿其內而犯之
    者。
二  毀越門扇、牆垣或其他安全設備而犯之者。
三  攜帶兇器而犯之者。
四  結夥三人以上而犯之者。
五  乘火災、水災或其他災害之際而犯之者。
六  在車站或埠頭而犯之者。
前項之未遂犯罰之。
刑法第349 條
收受贓物者，處3 年以下有期徒刑、拘役或5 百元以下罰金。
搬運、寄藏、故買贓物或為牙保者，處5 年以下有期徒刑、拘役
或科或併科1 千元以下罰金。因贓物變得之財物，以贓物論。
附表
┌──┬────┬────┬───┬────┬────┬──────┬────┬───┬───┐
│編號│犯罪時間│犯罪地點│被害人│犯罪手法│犯罪所得│ 證據一覽   │ 罪名   │ 科刑 │ 減刑 │
├──┼────┼────┼───┼────┼────┼──────┼────┼───┼───┤
│ 一 │95年9月 │臺北市內│己○○│利用大門│金牌4面 │1.被告戊○○│於夜間侵│有期徒│有期徒│
│    │24日凌晨│湖路1段 │      │未關之機│、戒指1 │  之自白    │入住宅竊│刑10月│刑5月 │
│    │1 時許之│225 巷1 │      │會，侵入│只、行動│2.被害人簡明│盜      │      │      │
│    │夜間    │弄7 號  │      │住宅徒手│電話1具 │  堯警詢之指│        │      │      │
│    │        │        │      │行竊    │(序號449│  述(96年偵 │        │      │      │
│    │        │        │      │        │00000000│  字第4883號│        │      │      │
│    │        │        │      │        │9673號) │  卷頁31)   │        │      │      │
│    │        │        │      │        │        │3.現場指認照│        │      │      │
│    │        │        │      │        │        │  片2張(96年│        │      │      │
│    │        │        │      │        │        │  偵字第4883│        │      │      │
│    │        │        │      │        │        │  號卷頁57) │        │      │      │
│    │        │        │      │        │        │4.乾隆珠寶優│        │      │      │
│    │        │        │      │        │        │  緻精鑽金飾│        │      │      │
│    │        │        │      │        │        │  買入登記簿│        │      │      │
│    │        │        │      │        │        │  影本1紙(96│        │      │      │
│    │        │        │      │        │        │  年偵字第48│        │      │      │
│    │        │        │      │        │        │  83號卷頁77│        │      │      │
│    │        │        │      │        │        │  )         │        │      │      │
├──┼────┼────┼───┼────┼────┼──────┼────┼───┼───┤
│ 二 │95年9 月│桃園縣龜│庚○○│以客觀上│金飾1 批│1.被告戊○○│攜帶兇器│有期徒│有期徒│
│    │底至10月│山鄉文康│      │足以使人│（鎖片、│  之自白    │，毀壞安│刑1 年│刑6月 │
│    │初某日夜│街14號4 │      │之生命、│金項鍊、│2.現場指認照│全設備，│      │      │
│    │間      │樓      │      │身體發生│戒指2 只│  片4張(96年│於夜間侵│      │      │
│    │        │        │      │危險之兇│）      │  偵字第4883│入住宅竊│      │      │
│    │        │        │      │器木棍1 │        │  號頁56)   │盜      │      │      │
│    │        │        │      │支，破壞│        │3.被害人顏清│        │      │      │
│    │        │        │      │安全設備│        │  論警詢之指│        │      │      │
│    │        │        │      │鐵窗後侵│        │  述 (96年偵│        │      │      │
│    │        │        │      │入住宅行│        │  字第4883號│        │      │      │
│    │        │        │      │竊      │        │  卷頁91)   │        │      │      │
│    │        │        │      │        │        │4.95年日出日│        │      │      │
│    │        │        │      │        │        │  沒時刻表( │        │      │      │
│    │        │        │      │        │        │  96年易字第│        │      │      │
│    │        │        │      │        │        │  628號卷頁 │        │      │      │
│    │        │        │      │        │        │  13)       │        │      │      │
├──┼────┼────┼───┼────┼────┼──────┼────┼───┼───┤
│ 三 │96年8月 │基隆市東│丙○○│由戊○○│金飾1批 │1.被告丁○○│共同攜帶│有期徒│無    │
│    │30日上午│信路3巷 │      │將丁○○│（項鍊4 │  之自白    │兇器，毀│刑10月│      │
│    │8時許   │99號    │      │推至1樓 │條、手鍊│2.被告戊○○│壞安全設│      │      │
│    │        │        │      │屋頂，再│3條 、戒│  之自白    │備竊盜  │      │      │
│    │        │        │      │由丁○○│指2 只）│3.被害人蕭雅│        │      │      │
│    │        │        │      │爬至2樓 │        │  苓警詢之指│        │      │      │
│    │        │        │      │徒手破壞│        │  述(96年偵 │        │      │      │
│    │        │        │      │鐵窗後侵│        │  字第4883號│        │      │      │
│    │        │        │      │入屋內，│        │  卷頁21、24│        │      │      │
│    │        │        │      │以屋內客│        │  )         │        │      │      │
│    │        │        │      │觀上足以│        │4.監視錄影翻│        │      │      │
│    │        │        │      │使人之生│        │  拍照片6張(│        │      │      │
│    │        │        │      │命身體發│        │  96年偵字第│        │      │      │
│    │        │        │      │生危險之│        │  4883號卷頁│        │      │      │
│    │        │        │      │兇器菜刀│        │  55)       │        │      │      │
│    │        │        │      │1把，破 │        │5.寶林珠寶金│        │      │      │
│    │        │        │      │壞抽屜後│        │  行金飾買入│        │      │      │
│    │        │        │      │行竊    │        │  登記簿影本│        │      │      │
│    │        │        │      │        │        │  1紙(96年偵│        │      │      │
│    │        │        │      │        │        │  字第4883號│        │      │      │
│    │        │        │      │        │        │  卷頁74)   │        │      │      │
├──┼────┼────┼───┼────┼────┼──────┼────┼───┼───┤
│ 四 │96年9月 │基隆市崇│乙○○│由丁○○│現金新臺│1.被告丁○○│共同攜帶│有期徒│無    │
│    │16日晚間│法街67巷│      │交付客觀│幣3,000 │  之自白    │兇器，毀│刑1年 │      │
│    │7 時許之│6之1號2 │      │上足以使│元      │2.被告戊○○│壞門扇，│      │      │
│    │夜間    │樓      │      │人之生命│        │  之自白    │於夜間侵│      │      │
│    │        │        │      │身體發生│        │3.被害人張來│入住宅竊│      │      │
│    │        │        │      │危險之兇│        │  福警詢之指│盜      │      │      │
│    │        │        │      │器木棍1 │        │  述(96年偵 │        │      │      │
│    │        │        │      │支，由錡│        │  字第4883號│        │      │      │
│    │        │        │      │顯榮攀爬│        │  卷頁28至29│        │      │      │
│    │        │        │      │鐵窗至2 │        │  )         │        │      │      │
│    │        │        │      │樓，破壞│        │4.被害人張來│        │      │      │
│    │        │        │      │鐵門後侵│        │  福立具之贓│        │      │      │
│    │        │        │      │入住宅行│        │  物認領保管│        │      │      │
│    │        │        │      │竊      │        │  單1 紙(96 │        │      │      │
│    │        │        │      │        │        │  年偵字第  │        │      │      │
│    │        │        │      │        │        │  4883號卷頁│        │      │      │
│    │        │        │      │        │        │  33)       │        │      │      │
│    │        │        │      │        │        │5.監視錄影翻│        │      │      │
│    │        │        │      │        │        │  拍照片6張(│        │      │      │
│    │        │        │      │        │        │  96年偵字第│        │      │      │
│    │        │        │      │        │        │  4883號卷頁│        │      │      │
│    │        │        │      │        │        │  54)       │        │      │      │
└──┴────┴────┴───┴────┴────┴──────┴────┴───┴───┘
